臺灣高等法院臺南分院刑事判決
上訴人　臺灣臺南地方法院檢察署檢察官
被　告　乙○○
　　　　丙○○
上列上訴人因被告竊盜案件，不服臺灣臺南地方法院九十四年度
易字第二四二號中華民國九十四年五月四日第一審判決（起訴案
號：臺灣臺南地方法院檢察署九十四度偵字第二三一三號、第三
五０九號），提起上訴，被告並就犯罪事實為有罪之陳述，本院
裁定進行簡式審判程序，判決如下：
    主  文
原判決關於竊盜及定執行刑部分均撤銷。
乙○○共同連續攜帶兇器、毀越安全設備、於夜間侵入住宅竊盜
，累犯，處有期徒刑參年，扣案手電筒壹支、手套壹雙均沒收。
丙○○共同連續攜帶兇器、毀越安全設備、於夜間侵入住宅竊盜
，處有期徒刑貳年陸月，扣案手電筒壹支、手套壹雙均沒收。
    事  實
一、乙○○前於民國八十八年間，因毀損案件（原判決誤載為強
    盜等案件），經臺灣高等法院臺中分院於八十九年二月十六
    日，以八十八年度上訴字第二六七九號判處有期徒刑十月確
    定，於八十九年十二月六日執行完畢；又於九十三年間因加
    重竊盜案件，經臺灣臺中地方法院於九十三年七月十九日，
    以九十三年度易字第一四二四號判處有期徒刑七月確定，在
    通緝中，不知悔改。丙○○於九十一年間，因常業重利案件
    ，經臺灣新竹地方法院於九十一年十二月二十七日，以九十
    年度訴字第四九五號判處有期徒刑一年，緩刑四年，嗣經臺
    灣高等法院於九十二年五月八日，以九十二年度上訴字第六
    ０三號判決駁回上訴而確定，尚在緩刑期間內，另因於九十
    一年間所犯竊盜案件，經臺灣嘉義地方法院判處罰金二千元
    ，不知警愓。乙○○與丙○○二人均基於共同意圖為自己不
    法所有意圖之概括犯意聯絡，或攜帶客觀上足對人之生命、
    身體、安全構成威脅之兇器活動板手一支（編號一至四部分
    ），或徒手（編號五部分），於附表所示時地，毀越窗戶之
    安全設備，於夜間侵入住宅之方式，連續竊盜如附表所示被
    害人之財物。乙○○與丙○○二人復於九十四年二月三日十
    八時許，攜帶彼等二人所共有之活動扳手及鑿子各一支，行
    經台南市○○區○○路四段二五七巷八弄十一號戊○○住處
    後門時，先行基於毀損他人財物之共同犯意聯絡，持活動扳
    手在戊○○住處外，敲擊損壞該住處之鋁窗、玻璃，使之不
    堪使用，足以生損害於戊○○（毀損部分，經乙○○、丙○○上訴後，於本院請求撤回上訴而確定）。乙○○與丙○○
    二人並欲藉此進入戊○○住處行竊。惟彼等敲擊窗戶玻璃之
    聲響驚動適在屋內之戊○○，聞聲並即趕往屋後，乙○○與
    丙○○二人見事跡敗露，未及進入該屋，即行逃離。嗣經戊○○報警後循線查獲，並扣得乙○○與丙○○二人所有，且
    供其等犯毀損罪所用之活動扳手一支及預備供竊盜所用之手
    電筒一支及手套一雙等物。
二、案經戊○○訴由臺南市警察局第三分局報告臺灣臺南地方法
    院檢察署檢察官偵查起訴。
    理  由
一、上揭犯罪事實，除否認係以所攜帶兇器竊盜外，均據被告乙○○與丙○○二人於原審及本院審理時坦白承認，互核所供
    ，並與被害人庚○○、丁○○、己○○、辛○○、甲○○等
    人於警詢中所述失竊情節，均相符合，並有扣押書、贓物認
    領保管單各紙附卷，與手電筒一支及手套一雙等物扣案可資
    佐證，被告乙○○與丙○○二人上述自白與事實相符，應堪
    採信。
二、被告雖辯稱：原審編號一鄭坤山部分是我們合力扳開的，編
    號二丁○○部分，是拿小石頭把玻璃窗敲破的，編號三己○○部分，是鐵窗黏著水泥，我們拿木棍把水泥黏住薄弱的部
    分敲開進入的，編號四辛○○的部分，是我們合力扳開的云
    云。然查編號一部分，業據被告乙○○於警詢及偵查中坦承
    ：以撬開鐵窗方式侵入住宅行竊（見2313號偵卷第9頁警詢
    筆錄）；鐵窗被我們拉斷，也是攜帶鉗子（見2313號偵卷第
    151頁）；被告丙○○亦於警詢時坦承：以扳手破壞門後窗
    戶進入（見2313號偵卷第20頁警詢筆錄）等各語，核與被害
    人庚○○於警詢及偵查中所供：後門窗鐵條遭破壞（見警卷
    第37頁警詢筆錄）；從我住處後門，剪斷鐵窗進入的（見23
    13號偵卷第145頁）情節相符；編號二部分，業據被告乙○○於警詢及偵查中坦承：編號二、三、四都以活動扳手破壞
    鐵窗方式侵入住宅行竊（見2313號偵卷第9頁警詢筆錄），
    我們有以鉗子打破玻璃，沒有破壞其他東西（見2313號偵卷
    第149頁）；被告丙○○於警詢及偵查中亦坦承：編號二、
    三、四均以虎頭鉗（活動扳手）破壞後門窗進入（見2313號
    偵卷第20頁警詢筆錄），我們有以鉗子打破玻璃，沒有破壞
    其他東西；攜帶鉗子（見2313號偵卷第151頁）等各語，核
    與被害人丁○○於偵查中所供：後門的鐵窗被破壞，還有打
    破玻璃窗（見2313號偵卷第145頁）等情節相符。編號三部
    分，業據被告丙○○於偵查中坦承：有敲開鐵窗；攜帶鉗子
    （見2313號偵卷第152頁），乙○○於警詢及偵查中亦坦承
    ：有敲開鐵窗（見2313號偵卷第150頁）等語，核與被害人
    己○○於警詢及偵查中所供：破壞後門窗侵入住宅行竊（見
    警卷第43頁警詢筆錄），鐵窗有被破壞（見2313號偵卷第14
    7頁）所供情節相符。編號四部分，業據被告乙○○於偵查
    中坦承：我們有破壞鐵窗及玻璃；攜帶鉗子（見2313號偵卷
    第150頁），丙○○於偵查中亦坦承：有破壞鐵窗；攜帶鉗
    子（見2313號偵卷第152頁），核與被害人辛○○於偵查中
    所供：鋁門鐵窗有被破壞，窗戶的玻璃也有被破壞（見2313
    號偵卷第146頁）情節相符，復有照片一幀在卷可稽（見警
    卷第103頁）。足見上開部分，被告確有攜帶兇器活動扳手
    （即鉗子）行竊，至為明確，所辯不足採信。
三、綜上所述，被告乙○○與丙○○二人上揭事證明確，犯行堪
    以認定，應依法論科。至編號五部分，雖據被害人甲○○於
    警詢及偵查中指稱：從屋後剪斷鐵窗進入（見警卷第55頁警
    詢筆錄），後鐵窗被剪斷（見3509號偵卷第12頁）等語，然
    為被告乙○○、丙○○所否認，乙○○供稱：用手拉開鐵窗
    進入，沒有破壞其他東西，將鉗子放在機車內（見3509號偵
    卷第14頁），丙○○供稱：用手拉開鐵窗進入，沒有破壞其
    他東西（見3509號偵卷第15頁），被害人甲○○既未目睹被
    告如何侵入行竊，在無證據足以證明情況下，仍應以被告此
    部分所供較為可採，併予敘明。
四、按活動板手乃鐵製鈍器，客觀上足對人之生命、身體、安全
    構成威脅，自屬兇器無疑。住宅之門窗，為安全設備之一。
    核被告乙○○與丙○○二人所為，附表編號一至四部分均係
    犯刑法第三百二十一條第一項第一款、第二款、第三款之攜
    帶兇器、毀越安全設備、於夜間侵入住宅竊盜罪，編號五部
    分係犯毀越安全設備、夜間侵入住宅竊盜罪。至起訴意旨就
    被告乙○○與丙○○二人竊盜犯行部分，論列刑法第三百二
    十一條第一項第三款之加重竊盜條件，此部分雖據公訴檢察
    官於原審當庭更正刪除，然此部分係屬竊盜罪之加重條件，
    又與上述有罪部分為實質上一罪關係，本院自仍得併予審理
    。又被告乙○○與丙○○二人就上揭加重竊盜罪間，均具有
    犯意聯絡及行為分擔，俱為共同正犯。被告乙○○與丙○○
    二人前後五次加重竊盜犯行，時間緊接，犯罪構成要件相同
    ，顯係基於概括犯意反覆為之，為連續犯，應依連續犯之規
    定論以情節輕重之攜帶兇器、毀越安全設備、於夜間侵入住
    宅竊盜一罪，並依法加重其刑。又被告乙○○八十八年間，
    因強盜等案件，經臺灣高等法院臺中分院於八十九年二月十
    六日，以八十八年度上訴字第二六七九號判決有期徒刑十月
    確定，嗣於八十九年十二月六日執行完畢，有台灣高等法院
    被告全國前案紀錄表一份在卷可稽。被告乙○○於有期徒刑
    執行完畢後，五年內再犯本件法定刑有期徒刑以上之罪，為
    累犯，應依刑法第四十七條之規定，並遞加重其刑。
五、原審因予論罪科刑，固非無見。惟查附表編號一至四部分，
    業據被告乙○○、丙○○於警詢及偵查中坦承攜帶兇器行竊
    在卷，此部分與被害人庚○○等人於警詢及檢察官偵查中所
    指相符，又有照片為證，當足憑採。原判決漏未論及被告此
    部分加重條件，自有未合。查被告，或以連續攜帶兇器、毀
    越安全設備、於夜間侵入住宅之方法竊盜，或以連續毀越安
    全設備、於夜間侵入住宅之方法竊盜，妨害人民居家安寧，
    惡性非輕，檢察官上訴意旨以被告量刑過輕，為有理由，應
    由本院予以撤銷改判。爰審酌被告二人犯罪動機、手段、二
    人所竊得之財物價值高達新台幣百餘萬元、連續夜間侵入他
    人住宅行竊之舉，嚴重影響公眾居家安寧、迄今尚未償還被
    害人所受損失、被告丙○○於緩刑期間再犯、犯罪後於原審
    審理時坦承犯行之態度等一切情狀，量處乙○○有期徒刑三
    年、丙○○有期徒刑二年六月，扣案手電筒一支及手套一雙
    等物，均為被告乙○○與丙○○二人所有，且為供其等預備
    供竊盜犯罪所用之物，爰依刑法第三十八條第一項第二款之
    規定沒收之。另被告乙○○、丙○○共有之鑿子一支雖據扣
    案，惟其等於原審審理時堅稱竊盜之際並未攜帶該鑿子入內
    行竊，且依被害人庚○○、丁○○、己○○、辛○○、甲○○等人於警詢中所述失竊情節綜合觀之，亦難認定被告乙○○、丙○○二人竊盜之際，確曾攜帶、使用扣案之鑿子，從
    而，依全案卷證所示，尚難認定扣案之鑿子確屬被告乙○○
    、丙○○二人行竊所用或預備使用之工具，爰不另為沒收之
    諭知。至上訴意旨又以被告多次犯竊盜犯行，顯有犯罪習慣
    ，應於刑之執行前，令入勞動場所強制工作，惟查被告二人
    自九十年起，除各有一次竊盜，丙○○另有一次重利犯行，
    尚無其他犯罪紀錄，有台灣高等法院被告全國前案紀錄表一
    份附卷足憑，本案所犯竊盜，犯後坦承行竊，尚知悔悟，難
    認其有犯罪習慣，故認尚無宣告被告強制工作之必要。
六、據上論斷，應依刑事訴訟法第三百六十九條第一項前段、第
    三百六十四條、第二百九十九條第一項前段、第二百七十三
    條之一第一項，刑法第二十八條、第五十六條、第三百二十
    一條第一項第一款、第二款、第三款、第四十七條、第三十
    八條第一項第二款，判決如主文。
本案經檢察官邱克斌到庭執行職務。
中　　華　　民　　國　　94　　年　　8 　　月　　11　　日
                  刑事第二庭    審判長法　官  葉居正
                                      法　官  莊俊華
                                      法　官  高明發
以上正本證明與原本無異。
不得上訴。
　　　　　　　　　　　　　　　　　　　書記官  陳淑貞
中　　華　　民　　國　　94　　年　　8 　　月　　12　　日
附錄本案論罪科刑法條全文：
中華民國刑法第三百二十一條：
犯竊盜罪而有左列情形之一者，處六月以上、五年以下有期徒刑：
一、於夜間侵入住宅或有人居住之建築物、船艦或隱匿其內而犯
    之者。
二、毀越門扇、牆垣或其他安全設備而犯之者。
三、攜帶兇器而犯之者。
四、結夥三人以上而犯之者。
五、乘火災、水災或其他災害之際而犯之者。
六、在車站或埠頭而犯之者。
前項之未遂犯罰之。
附表：
┌──┬────┬───────┬──────┬──────┐
│編號│時　　間│　地　　　點　│　行為方式　│　竊得財物　│
├──┼────┼───────┼──────┼──────┤
│ 一 │九十四年│庚○○位於臺南│乙○○與洪吉│現金一百一十│
│　　│一月二日│市○○區○○路│昌二人攜帶客│萬元、鑽石項│
│　　│晚上六時│二段三四二巷二│觀上足對人之│鍊、珍珠項鍊│
│　　│許　　　│十一弄六十九號│生命、身體、│乙批、鑽石戒│
│　　│　　　　│之住處　　　　│安全構成威脅│指二只、黃金│
│    │        │              │之兇器活動板│            │
│    │        │              │手一支，毀越│            │
│    │        │              │該處鐵鋁窗之│            │
│    │        │              │安全設備，而│            │
│    │        │              │於夜間侵入住│            │
│    │        │              │宅行竊      │            │
├──┼────┼───────┼──────┼──────┤
│ 二 │九十四年│丁○○位於臺南│同上        │現金二千零五│
│　　│一月二十│市○○區○○路│            │十五元、紅寶│
│　　│八日晚上│四段一一九巷二│            │石二顆　　　│
│　　│十時許　│十九號之三之住│            │　　　　　　│
│　　│　　　　│處　　　　　　│            │　　　　　　│
├──┼────┼───────┼──────┼──────┤
│ 三 │九十四年│己○○位於臺南│同上        │現金二千餘元│
│　　│一月二十│市○○區○○路│            │、ＮＯＫＩＡ│
│　　│九日晚上│三段二三四號之│            │廠牌及ＯＫＷ│
│　　│八時許　│住處　　　　　│            │ＡＰ廠牌行動│
│　　│　　　　│　　　　　　　│            │電話各乙支　│
├──┼────┼───────┼──────┼──────┤
│ 四 │九十四年│辛○○位於臺南│同上        │手錶、皮包、│
│ 　 │一月二十│市○○區○○路│            │紀念金幣、Ｋ│
│　　│九日晚上│二段六○八號之│            │金戒指、白金│
│　　│十時許　│住處　　　　　│            │戒指乙批、黃│
│　　│　　　　│　　　　　　　│            │金 、白金　 │
├──┼────┼───────┼──────┼──────┤
│ 五 │九十四年│甲○○位於臺南│乙○○與洪吉│現金六千餘元│
│　　│二月一日│市○○區○○路│昌二人毀越該│、手錶、戒指│
│　　│晚上七時│四段四二○巷二│處鐵鋁窗之安│、項鍊乙批、│
│　　│許　　　│十四號之住處　│全設備，而於│舊幣　　　　│
│　　│　　　　│　　　　　　　│夜間侵入住宅│            │
│    │        │              │行竊        │            │
└──┴────┴───────┴──────┴──────┘
